Inventaris van het archief van het Rijksbureau voor de Voorbereiding van de Voedselvoorziening in Oorlogstijd, (1936) 1937-1940
Nationaal Archief, Den Haag
Rijksbureau voor de Voedselvoorziening in Oorlogstijd
Hieronder is een lijst opgenomen van door de samensteller van deze inventaris tijdens de bewerking vernietigde bescheiden. De stukken, genoemd onder de nummers 1-7 zijn vernietigd ingevolge de Lijst van voor vernietiging in aanmerking komende stukken van het Ministerie van Landbouw en Visserij.
Lijst van vernietigde archiefbescheiden uit het archief van de Afdeling Algemene Zaken van het Rijksbureau voor de Voedselvoorziening in Oorlogstijd
Stukken welke gediend hebben tot het samenstellen van de begrotingen
Stukken betreffende comptabele aangelegenheden
Stukken betreffende aanschaffing van verbruiksgoederen
Stukken betreffende onderhoud en voorzieningen aan dienstgebouwen
Stukken betreffende ziekte en verlof van het personeel
Stukken betreffende vergoeding van reis- en verblijfkosten
Stukken betreffende de uitvoering van distributiemaatregelen
Stukken betreffende de uitvoering van het Besluit Tuchtrechtspraak Voedselvoorziening
De stukken betreffende de uitvoering van het Besluit Tuchtrechtspraak Voedselvoorziening zijn, nadat deze taak van het toenmalige Ministerie van Landbouw, Visserij en Voedselvoorziening was overgedragen aan het Ministerie van Justitie, incidenteel vernietigd. De procedure voor deze incidentele vernietiging is verricht door het Ministerie van Justitie, waarbij de restrictie is gemaakt, dat slechts de stukken betreffende de "mondelinge vonnissen"- verreweg het overgrote deel - voor vernietiging in aanmerking kwamen. De stukken betreffende een aantal "schriftelijke vonnissen"dienden bewaard te blijven. Deze stukken zijn met de daarbij behorende indices bij proces-verbaal van overdracht d.d. 25 maart 1964 overgedragen aan het Ministerie van Justitie.
College van Overleg voor de Voedselvoorziening
De duplicaten en de daarvoor in aanmerking komende stukken betreffende de materiële en personele aangelegenheden zijn ingevolge de Lijst, houdende opgaaf van voor vernietiging in aanmerking komende stukken van het Ministerie van Landbouw en Visserij vernietigd. Een lijst van de vernietigde stukken is hieronder opgenomen.
Lijst van vernietigde archiefbescheiden uit het archief van het College van Overleg voor de Voedselvoorziening
Duplikaten van de in origineel aangetroffen stukken
Stukken, welke hebben gediend tot het samenstellen van begrotingen
Stukken betreffende controle op het financiëel beheer
Stukken betreffende de verkoop van overtollige goederen
Stukken betreffende de aanschaffing van verbruiksgoederen
Stukken betreffende de huur van dienstgebouwen
Stukken betreffende onderhoud en voorzieningen aan dienstgebouwen
Stukken betreffende ziekte en verlof
Stukken betreffende de vergoeding van reis- en verblijfkosten
Stukken betreffende de toekenning van kindertoelage
Stukken betreffende de uitvoering van distributiemaatregelen
Ordening van het archief
I. Rijksbureau voor de Voorbereiding van de Voedselvoorziening in Oorlogstijd
Het archief van het Rijksbureau voor de Voorbereiding van de Voedselvoorziening in Oorlogstijd bestond uit een verzameling stukken, die in rubrieken chronologisch waren geordend in omslagen. Deze omslagen waren gerangschikt volgens de datum van het jongste stuk in de omslag.
Aangetroffen werden de volgende rubrieken:
Economische verdediging
Provinciale Adviseurs c.q. Voedselcommissarissen
Commissies
Controle
Voorraadvorming, opslag en distributie
Overige stukken.
De inventaris is ingedeeld in stukken van algemene en in stukken van bijzondere aard. De aangetroffen ordening is gehandhaafd, echter met dien verstande, dat de stukken van algemene aard onder die titel zijn samengebracht.
II. Rijksbureau voor de Voedselvoorziening in Oorlogstijd
Het aangetroffen archief bleek te bestaan uit een verzameling zaaksgewijze geordende stukken (dossiers). Deze dossiers waren gerangschikt volgens het alphabetisch rubriekenstelsel.
Aangetroffen werden de volgende rubrieken:
Algemeen
Voedselvoorziening (algemeen)
Akkerbouw
Aardappelen
Aardappelmeel
Brood
Gerst
Granen
Griend en Riet
Haver
Hooi en Stro
Maïs
Peulvruchten
Rogge
Rijst
Tarwe
Veevoeder
Vlas en Hennep
Zaden
Bedrijfsorganisatie
Bedrijfsvergunningen
Bloembollen
Bloemisterij
Boomkwekerij
Bijenteelt
Centrale Keukens
Commissies
Controle
Destructie
In beslag genomen goederen
Koloniale waren en surrogaten daarvan
Landbouwcrisisorganisaties en Provinciale Voedselcommissarissen
Meststoffen
Organisatie en personeel
Paarden
Pluimvee
Prijzen
Rundvee
Schapen
Suiker
Suikerbieten
Tuchtrechtspraak
Tuinbouw
Turf
Varkens
Vis en Visprodukten
Wijnen, Bier en Gedistilleerd
Zuivel
Boter
Kaas
Margarine, Vetten en Oliën
Melk
Stillegging van zuivelbedrijven
Behalve de registers van de ingekomen en verzonden stukken is een index aangetroffen. Deze index is afgesteld naar onderwerpen - alphabetisch op trefwoord - de afzenders en de geadresseerden en is vervaardigd tijdens de registratuurperiode, teneinde het terugzoeken van de stukken te vergemakkelijken.
Zie inv. nos. 135-141.
De inventaris is ingedeeld in stukken van algemene en stukken van bijzondere aard. De aangetroffen ordening in alphabetisch gerangschikte rubrieken is gehandhaafd, echter met dien verstande, dat stukken van algemene aard onder die titel zijn samengebracht.
Deze z.g. gerubriceerde stukken zijn over het algemeen kenbaar aan de aanduiding "V.V.O.-Kabinet"(Voedselvoorziening in Oorlogstijd - Kabinet) en aan een rode driehoek aan de rechter bovenzijde de stukken.
Er moge op worden gewezen, dat ir. S.L. Louwes als Regeringscommissaris voor de Akkerbouw en de Veehouderij (1934-1940) naast de archieven van de Afdeling Akkerbouw en Melkveehouderij (Deel II van de Archieven betreffende de Landbouwcrisiswetgeving) en vanaf mei 1940 als Directeur-Generaal van de Voedselvoorziening er een persoonlijk archief op nahield. Bepaalde door hem aangegeven zaken werden daarin geadministreerd onder de letters "G"=Geheim en "P"=Privé en bewaard. In overleg met de Rijksarchiefdienst kon dit archief als een afzonderlijk archief worden beschouwd en het zal in een eigen inventaris worden beschreven.
III. Raad voor de Voedselvoorziening
Het aangetroffen archief bleek te bestaan uit een verzameling zaaksgewijze geordende stukken (dossiers). Deze stukken waren gerangschikt volgens het alphabetische rubriekenstelsel. In het archief kwamen de volgende rubrieken voor:
Algemeen
Akkerbouw
Bedrijfsorganisatie
Eieren
Landbouw
Landbouwcrisisfonds
Organisatie en personeel
Prijzen en
Veehouderij.
Tevens waren aanwezig een aantal registers van de ingekomen en verzonden stukken. Een index op de stukken is vermoedelijk niet aangelegd, daar het archief van zeer beperkte omvang is.
De inventaris is ingedeeld in stukken van algemene en in stukken van bijzondere aard. De bestaande ordening is gehandhaafd, echter met dien verstande, dat de stukken van algemene aard onder die titel zijn samengebracht.
Daar het archief slechts 54 omslagen bevat, is er van afgezien alsnog een index samen te stellen. Bovendien zijn de stukken in de omslagen binnen de rubrieken chronologisch opgeborgen.
IV. College van Overleg voor de Voedselvoorziening
Evenals bij het archief van het College van Regeringscommissarissen en het College voor de Voedselvoorziening
Zie Archieven betreffende de Landbouwcrisiswetgeving, Deel I, bladzijde 10.
kunnen ook in dit archief twee afdelingen worden onderscheiden.
De bij het College ingekomen en de kopieën van de verzonden stukken, ingedeeld in rubrieken, alphabetisch gerangschikt en per jaar afgesloten.
De vergaderstukken, verdeeld in enkele series, te weten:
Een serie agenda's en conclusies van de vergaderingen.
Een serie duplicaten van de onder a. bedoelde stukken, welke in de vergaderingen van het College zijn behandeld (z.g. "Bijlagen-dossiers"). Deze serie is voorzien van nummers, die de volgorde van het ontstaan aangeven (chronologisch dossierstelsel). Er is een ingang op deze "Bijlagen-dossiers" in kaartvorm aanwezig.
Een serie overzichten van nog te verrichten werkzaamheden.
Een serie ter kennisneming ontvangen jaarverslagen en afdrukken van notulen van (bestuurs)vergaderingen van crisiscentrales en van provinciale (crisis)organisaties c.q. Bedrijfsorganisaties/Bedrijfschappen.
Zie inv. nos. 31-42 en 46-50.
Hoewel deze laatste serie op grond van de Lijst van voor vernietiging in aanmerking komende stukken van het Ministerie van Landbouw en Visserij voor vernietiging bestemd had kunnen worden, is hiervan afgezien, daar - zoals in de Archieven betreffende de Landbouwcrisiswetgeving, Deel I is medegedeeld - onder druk van de Duitse bezetter de archieven van de crisiscentrales en van de provinciale (crisis)organisaties rigoureus zijn vernietigd om als materiaal voor de fabricage van nieuw papier te worden gebruikt.
Zie Archieven betreffende de Landbouwcrisiswetgeving, Deel II, inv. no. 8, bijlagen-dossier no. 1992.
Het verband tussen de stukken onderling is evenals bij de boven reeds eerder genoemde archieven als volgt aangegeven.
Datumstempels op de stukken van de dossiers verwijzen naar de vergaderdata van de agenda's. C(conclusie)-nummers eveneens op de stukken, verwijzen naar de genomen besluiten. De dossiersnummers in de marge van de agenda's verwijzen naar de stukken.
De kaartingang, afgesteld naar onderwerpen en de dossiersnummers, zijn in de registratuurperiode vervaardigd om het terugzoeken van de stukken te vergemakkelijken c.q. terwille van overzichten naar genoemde gezichtspunten.
Zie de inv. nos 57 en 58.
In verband met de bovengenoemde verwijzing op de stukken naar de verschillende series leek het evenals bij het archief van het College van Regeringscommissarissen en van het College voor de Voedselvoorziening raadzaam het archief van afdeling b. in stand te houden. Daarom heeft de samensteller van deze inventaris ook in dit archief de duplicaten uit afdeling b vervangen door de originali uit afdeling a.
Omtrent dit onderwerp had bij het samenstellen van de inventaris betreffende de Landbouwcrisiswetgeving, Deel II uitvoering overleg plaats gehad met de Heer H.J. van Meerendonk, Hoofd van de IVe Afdeling van het Algemeen Rijksarchief.
Hierbij wordt nog opgemerkt, dat de originali in afdeling a. veelal ontbraken, omdat de meeste stukken ten behoeve van de distributie onder de leden van het College, reeds aanstonds op stencil of blauwdruk (Ormig) zijn vervaardigd.
In de inhoudsopgave op bladzijde 5 is een overzicht van de indeling van de inventaris opgenomen.
Ten gerieve van de raadpleger is een lijst samengesteld, die het nummer vermeld van het z.g. "Bijlagen-dossier" met een korte omschrijving van de inhoud. (Bijlage 3).
Aanwijzingen voor de gebruiker
Openbaarheidsbeperkingen
Volledig openbaar.
Materiële beperkingen
Aanvraaginstructie
Openbare archiefstukken kunnen online worden aangevraagd en gereserveerd. U kunt dit ook via de terminals in de studiezaal van het Nationaal Archief doen. Om te kunnen reserveren dient u de volgende stappen te volgen:
U maakt een profiel aan op www.gahetna.nl, en logt vervolgens in
Via de archiefinventaris (alleen de beschrijvingen met rode nummers) selecteert u het gewenste archiefstuk door op de knop 'Reserveren' te klikken
In het volgende scherm geeft u aan op welke dag u het archiefstuk wilt inzien
Indien u zich bevindt in de studiezaal en een tafelnummer heeft ontvangen kunt u dit nummer vermelden. Als u geen tafelnummer heeft kunt u tafelnummer 777 laten staan
Vervolgens bevestigt u uw reservering door deze te versturen.
Verwant materiaal
Beschikbaarheid van kopieën
Verwante archieven
De archieven van het Rijksbureau voor de Voedselvoorziening in Oorlogstijd, de Raad voor de Voedselvoorziening, 1942-1945, het College van Overleg voor de Voedselvoorziening, (1941) 1942-1949, zijn gesplitst in de volgende nummers: 2.11.23.01 tot en met 2.11.23.04 en 2.30.11.01 tot en met 2.30.11.14.
Verwant aan dit archief is het Werkarchief van de Regeringscommissaris voor de Akkerbouw en Veehouderij (Geheim Archief) en van de Directeur-Generaal van de Voedselvoorziening, te vinden bij het Nationaal Archief onder toegangsnummer 2.11.32.
Verder is er een verband met het archief van dr. ir. S.L. Louwes, sinds 1937 hoofd van het Rijksbureau voor de Voorbereiding van de Voedselvoorziening in Oorlogstijd. Dit archief is ook te vinden op het Nationaal Archief onder toegangsnummer 2.21.238
Bijlagen
1. Afdruk van het Gezamenlijk Herderlijk Schrijven van de Nederlandse bisschoppen naar aanleiding van de benoeming van een (Nationaal-Socialistische) commissaris voor de R.K. Landbouw-Standorganisatie
Inleiding
De Katholieke Nederlandsche Boeren- en Tuindersbond.
Spoedig na het R.K. Werkliederenverbond waren de katholieke boeren en tuinders aan de beurt. Op 6 augustus 1941 werd O.F.J. Damave - eveneens een N.S.B.-er - tot Commissaris van den K.N.B.T.B. er zijn nevenorganisaties benoemd met volledige bestuursbevoegdheid. Aanvankelijk was het niet duidelijk, wat er gebeuren zou met de diocesane boerenbond (de Aartsdiocesane Boeren- en Tuindersbond, de Katholieke Land- en Tuinbouwbond in het Bisdom Haarlem, de Noord-Brabantsche Christelijke Boerenbond en de Limburgsche Land- en Tuinbouwbond). Met ingang van 11 september 1941 hief Damave echter de zelfstandigheid van deze diocesane boerenbonden op en maakte daarvan gewestelijke afdeelingen van den éénen landelijken bond, die voortaan zou heeten: Nederlandsche Boeren- en Tuindersberoeporganisatie.
De statuten van de katholieke boerenbonden werden buiten werking gesteld, aan de besturen werd iedere bevoegdheid ontnomen, doch de bestuurders zelf moesten hun werkzaamheden blijven voortzetten en werden verantwoordelijk gesteld voor het ononderbroken normale beheer als voorheen.
Zelfs decreteerde Damave, dat ontslagname uit eenige functie of opzegging van het lidmaatschap thans niet meer mogelijk was, daar de statuaire bepalingen, die de opzegging van het lidmaatschap regelden, vervallen waren! Zijn oekase besloot met de zinsnede: "Tegen elken vorm van ondisciplinair uiten, desorganiseerend handelen, sabotage of lijdelijk verzet, zal op de scherpste wijze worden opgetreden"
Circulaire van Damave getiteld: "Aan allen, wien het aangaat", 12 september 1941 (Afschrift in: Archief Aartsbisdom Utrecht). Zie ook De Tijd, 12 september 1941.
Waarschijnlijk heeft het leegstroomen van het R.K. Werkliedenverbond Damave zóó doen spreken. Maar dit belette toch niet, dat de Bisschoppen in hun herdelijken brief van 8 september 1941 ook van den K.N.B.T.B. en de daarbij aangesloten diodescane bonden verklaarden, dat zij in feite geen katholieke organisaties meer waren. Evenals bij het Werkliedenverbond stempelde de benoeming van een N.S.B-er tot Commissaris, die alleen en uitsluitend alle bestuursbevoegdheden bezet, de katholieke Boerenbond tot N.S.B.-organisaties. Bijgevolg werd het ook aan de katholieke boeren en tuinders of straffe van sacramentenweigering verboden lid te blijven van hun Boerenbond. Het voorbeeld dat de katholieke arbeiders gegeven hadden vond navolging: alle katholieke boeren en tuinders zegden het lidmaatschap op van hun organisatie.
Damave zelf werd door den Rijkscommissaris uit zijn functie ontslagen, daar hij zijn commissariaat van de Boerenbonden tot eigen voordeel uitoefende.
Herderlijke brief van de Nederlandsche Bisschoppen
8 september 1941
Archief Aartsbisdom Utrecht
Wederom voelen Wij ons genoopt U een reeks van droevige feiten mede te deelen.
Aan het hoofd van de Katholieke Nederlandsche Boeren- en Tuindersbond is een Commissie gesteld, lid van de Nationaal-Socialistische Beweging. Naderhand is gebleken dat ook de aangesloten Boerenbonden onder zijn bevoegdheid vallen en dus onder N.S.B.-leiding worden geplaatst.
Daardoor houdt de Katholieke Nederlandsche Boeren- en Tuindersbond op met de daarbij aangesloten bonden een katholieke organisatie te zijn en wordt omgezet in een N.S.B.-organisatie. De katholieke Boeren en Tuinders mogen derhalve in die organisatie geen lid meer blijven, op straffe van weigering van de H.H. Sacramenten, gelijk wij dat ook ten opzichte van het R.K. Werkliedenverbond verklaard hebben. Wij weten zeker, dat onze katholieke Boeren en Tuinders hun plicht zullen doen. Daarmede valt wederom een katholieke bond die naast en met het R.K. Werkliedenverbond de sterkste katholieke organisatie was en die in velerlei opzicht zegenrijk gewerkt heeft. Pijnlijk zullen onze katholieke Boeren en Tuinders het hun aangedane onrecht gevoelen, maar als goede vaderlanders zullen zij zich daardoor niet laten weerhouden om de voedselvoorziening zoo hoog mogelijk op te voeren. Hier immers staan groote belangen van heel ons volk op het spel. Ook het Katholiek Onderwijzers-Verbond met zijn dertienduizend leden heeft een gevolmachtigde gekregen. Fier en krachtig hebben de Besturen de door hem gestelde voorwaarden afgewezen, zoodat ook het Katholiek Onderwijzers-Verbond met de aangesloten diocesane Vereenigingen van Onderwijzers(essen) zal moeten verdwijnen. Ook van onze katholieke Onderwijzers, aan wien de ouders hunne kinderen hebben toevertrouwd, verwachten Wij natuurlijk, dat zij hun lidmaatschap zullen opzeggen; ook zij mogen geen lid blijven op straffe van weigering van de H.H. Sacramenten.
Want, Beminde Geloovigen, in al de beproevingen die over Ons komen, is dit Onze onuitsprekelijke troost en tegelijk Onze groote kracht, dat gij vast in het christelijk geloof geworteld zijt, dat gij als één man achter Uwe bisschoppen staat. Zoo ooit, dan is hier de vox populi de vox Dei, de stem van het volk de stem van God. Onze katholieke werklieden zijn voorgegaan; zij behoorden waarlijk tot de mannen "per quos salus facta est in Israël": "door wie het heil in Israël geworden is"
I Macch. V, 62
. Doch het is duidelijk gebleken, dat ook al de andere katholieken, als het offer van hen gevraagd wordt, dit opwekkend voorbeeld zullen volgen.
Een andere slag, Beminde Geloovigen, heeft onze godsdienstige pers getroffen. Naast onze profane bladen mochten wij ons verheugen over het bezit van een uitgebreide en bloeiende zuiver godsdienstige pers. Tot onze diepe droefheid is deze voor het overgroote deel opgeheven, vanaf de parochieële en diocesane organen tot de missietijdschriften en zuiver wetenschappelijke periodieken toe. Nu het schriftelijk contact verbroken is, moet het U een aansporing zijn des te meer in de kerk de godsdienstige onderrichtingen te komen bijwonen. In den laatsten tijd wordt ons katholieken dikwijls het verwijt gemaakt, dat wij het Communisme niet zouden bestrijden of er zelfs mee zouden heulen. Doch het is U allen bekend, Beminde Geloovigen, dat sedert meer dan twintig jaren de H.H. Sacramenten geweigerd worden aan de aanhangers van het Communisme; in ons herderlijk schrijvenv an den 26en januari van dit jaar is zulks nog eens uitdrukkelijk herhaald. Er was zelfs een eigen vereeniging opgericht, het Katholieke Comité van Actie "Voor God", dat volgens het gemeenschappelijk bisschoppelijk schrijven van 10 september 1936 zich ten doel stelde op de eerste plaats het Communisme te bestrijden in al zijn vormen en graden. Doch tot onze groote bevreemding en tot onze niet minder groote droefheid is ook de werkzaamheid van dit verdienstelijk Comité, eenige weken geleden, verboden.
Men blijft Ons, Beminde Geloovigen, onophoudelijk verwijten, dat het Ons met Ons optreden tegen de Nationaal-Socialistische Beweging te doen is om een zekere politieke macht te verwerven of te behouden. Wij hebben reeds meermalen verklaard en verklaren het nogmaals: het gaat ons niet om politieke macht. Men den Apostel mogen Wij voor God getuigen, dat Wij ook in dit opzicht "vertrouwen een rein geweten te hebben, daar Wij Ons in ieder opzicht onberispelijk trachten te gedragen"
Hebr. XIII, 18.
.) Neen, het gaat niet om de politieke macht; het gaat om het zijn of niet zijn van het Christendom, om het behoud van ons heilig geloof, van de onsterfelijke zedenleer, van de christelijke beschaving, om het heil van Uw onsterfelijke zielen. En deze, onze allerhoogste geestelijke waarde, zullen wij met U blijven verdedigen tot onze laatste ademtoch toe. Ook in het openbare en maatschappelijke leven "mag niemand een ander fundament plaatsen dan dat wat gelegd is en dat is van Jesus Christus"
1 Cor. III, 11.
.)
Beminde Geloovigen, wij leven in een geweldigen tijd en daarom moeten wij den hemel geweld aandoen met gebed en versterving. Bedenken wij wel, dat Jesus ons uitdrukkelijk voorhoudt: "Sine me nihil potestis facere"; "zonder Mij kunt ge niets doen"
Joh. XV, 5.
. Maar met Hem vermogen wij alles, zooals de Apostel zegt: "Omnia possum in Eo, qui me confrotat"; "alles vermag ik in Hem, die mij sterkt"
Phil. IV, 13.
Smeeken wij dan en zetten wij ons gebed nog kracht bij door onze versterving, opdat God deze beproeving van ons moge wegnemen, of, als Hem dat nog niet behaagt, dat Hij ons de kracht geve ze met onderwerping aan Zijn H. wil te dragen en de moed om te volharden en de offers te brengen, die van ons gevraagd worden. Dan zal ook deze beproeving ons tenslotte ten zegen zijn, want uit het kwade weet God het goede te trekken. "Wij weten, dat God alles ten goede leidt voor hen, die Hem liefhebben"
Rom. VIII, 28.
.
En de vrucht van ons gebed en van onze versterving moge zijn een renovatio mentis, een hernieuwing des geestes, een innerlijke bezinning op de onschatbare waarde van ons christelijk geloof en een ernstig en onophoudelijk streven, om met de hulp van Gods genade, de onoverwinbare kracht van dat geloof te toonen in ons leven van iederen dag.
En zal dit ons gezamenlijk herderlijk schrijven op Zondag 14 september a.s. in alle tot Onze Kerkprovincie behoorende kerken en in de kapellen, waarover een rector is aangesteld, onder alle vastgestelde H.H. Missen op de gebruikelijke wijze worden voorgelezen.
Gegeven te Utrecht op den feestdag van Maria Geboorte, den 8sten september van het jaar 1941.
2. Lijst van verwijzingen van de inventarisnummers van het archief van het Rijksbureau voor de Voorbereiding van de Voedselvoorziening in Oorlogstijd naar de inventarisnummers van de archieven betreffende de Landbouwcrisiswetgeving
"Archieven betreffende de Landbouwcrisiswetgeving"
51 II 8 2683 en 2861
III 126
Stichting Regeringsbureau voor de Uitvoering van de Landbouwcrisiswet 1933, Afdeling Akkerbouw.
58 II 8 2645
62 II 8 2876
III 181
Stichting Regeringsbureau voor de Uitvoering van de Landbouwcrisiswet 1933, Afdeling Akkerbouw.
III 215
Centrale (Crisis) Controledienst.
75 II 8 2651
86 II 8 2660
89 II 8 2775
93 II 8 2340 en 2724
104 I 21
109 II 4
110 II 8 2668 en 2672
115 II 8 2832
119 II 8 2850
3. Lijst van de Bijlagen-dossiers, behorende bij de agenda's van het archief van het College van Overleg voor de Voedselvoorziening
Voor de indices zie de inv. nos. 57-58.
De ontbrekende nummers zijn niet aangetroffen.
Nummer van het dossier Korte omschrijving van de inhoud
3.
Stukken betreffende de marges voor de tussenhandel
4.
Stukken betreffende de vestigingseisen voor het kleinbedrijf en het verlenen van bedrijfsvergunningen
6.
Stukken betreffende het instellen van z.g. "Sperr"-gebieden ter bestrijding van het smokkelen van voedingsmiddelen van produktiegebieden naar consumptiegebieden
7.
Stukken betreffende de im- en export van voedselvoorzieningsprodukten in H.A. cultuurgrond
8.
Stukken betreffend de inschakeling van rijstpellerijen bij de vervaardiging van artikelen, die in plaats van rijst gebruikt worden o.a. havermout en gort
9.
Stukken betreffende de verbouw van mosterdzaad
10.
Stukken betreffende de regeling van de suikerbietenoogst 1942
11.
Stukken betreffende de brandstoffenpositie in de landbouw en bij de voedselvoorziening
12.
Overzichten van de economische toestand in Nederland
14.
Stukken betreffende de regeling van de aanslag voor de veelevering
15.
Stukken betreffende de inschakeling van de tuinbouwveilingen bij de afzet van vroege aardappelen
16.